臺灣新北地方法院刑事判決
111年度審易字第1241號
公  訴  人  臺灣新北地方檢察署檢察官
被      告  施瑤南





上列被告因竊盜案件，經檢察官提起公訴（111 年度偵字第7585
號），本院判決如下：
    主  文
施瑤南犯竊盜罪，處拘役拾伍日，如易科罰金，以新臺幣壹仟元
折算壹日。
    事實及理由
壹、查被告施瑤南所犯係死刑、無期徒刑、最輕本刑為3 年以上
    有期徒刑以外之罪，其於準備程序就被訴事實為有罪之陳述
    ，經告知簡式審判程序之旨，並聽取其及檢察官之意見後，
    本院認無不得或不宜改依簡式審判程序進行之處，爰依刑事
    訴訟法第273 條之1 第1 項、第284 條之1 之規定，裁定進
    行簡式審判程序。
貳、本案犯罪事實、證據及應適用之法條，除下列事項應予更正
    、補充外，餘均引用附件即檢察官起訴書之記載：
一、犯罪事實欄一第7 行所載之「97年度訴字第4337號」，應更
    更為「97年度易字第3852號」。
二、補充「被告施瑤南於111 年8 月11日本院準備程序及審理中
    之自白（參本院卷附當日各該筆錄）」為證據。
三、證據並所犯法條欄二關於檢察官認被告所為本件犯行構成累
    犯及是否加重其刑部分，應補充「被告雖有犯罪事實欄一所
    載之刑事案件執行紀錄，更有前次有期徒刑執行完畢之日距
    離實行本件犯行之行為日在5 年內之情形，此觀卷附臺灣高
    等法院被告前案紀錄表之記載自明，素行欠佳，然考量被告
    前案固有竊盜案件，在各次犯罪動機、手段、侵害財產權益
    之歸屬等面向，與其實行本件犯行之情節迥然有別，至多在
    量刑因子之素行良莠部分加以衡酌已足，而遍觀檢察官提出
    之卷附事證，尚難遽認被告所為本件犯行，有何加重其刑之
    必要性，故不再援引累犯規定針對相同素行重複評價並加重
    其刑」。
叁、審酌被告係具備一般智識程度及社會歷練之成年人，對於不
    得以竊盜等非法方式侵害他人財物之情，自當瞭然於胸，卻
    不思付出自身勞力或技藝，循合法、正當之途徑取得所需，
    而恣意竊取他人財物，缺乏基本之法治觀念，更對他人財產
    安全造成危害，實有不該，惟念其已與告訴人賴翊柔於本院
    成立調解表明願依約定日期、方式履行調解條款，有本院調
    解筆錄影本1 紙附卷可參，足見悔意，兼衡被告前次有期徒
    刑執行完畢之素行實況、犯罪之目的、手段、教育程度、職
    業、家庭經濟與生活狀況、竊取財物之價值、犯後終能坦認
    犯行，態度勉可等一切情狀，量處如主文所示之刑，並諭知
    易科罰金之折算標準，以資處罰。
肆、被告實行本件犯行竊得之安全帽1 頂，固屬其犯罪所得，本
    應諭知沒收、追徵，然被告既與告訴人在本院成立調解，表
    明願依約定日期、方式履行調解條款，如再就此部分犯罪所
    得宣告沒收、追徵，對被告實有過苛之虞，而對於告訴人而
    言，亦相對排擠得依前述調解筆錄受償之利益，且縱被告未
    確實履行，告訴人仍得持前述調解筆錄正本，逕向法院聲請
    對被告之財產強制執行，是就告訴人利益之保障已足，本院
    審酌上情，不予宣告沒收、追徵此部分犯罪所得。
伍、本判決係依刑事訴訟法第310 條之2 及第454 條所製作之簡
    化判決，依法僅需記載犯罪事實、證據名稱及應適用之法條
    ，並得以簡略方式為之，如認定之犯罪事實、證據及應適用
    之法條，與檢察官起訴書之記載相同者，得引用之，附此敘
    明。
據上論斷，應依刑事訴訟法第273 條之1 第1 項、第299 條第1
項前段、第310 條之2 、第454 條（本件依刑事判決精簡原則，
僅記載程序法條文），判決如主文。
本案經檢察官謝承勳偵查起訴，由檢察官陳炎辰到庭執行公訴。
中　　華　　民　　國    111   年 　  9  　月 　  6  　日
                  刑事第二十四庭  法  官　李俊彥   
以上正本證明與原本無異。
如不服本判決，應於判決送達後20日內敘明上訴理由，向本院提
出上訴狀（應附繕本），上訴於臺灣高等法院。其未敘述上訴理
由者，應於上訴期間屆滿後20日內向本院補提理由書「切勿逕送
上級法院」。
                                  書記官  林慈恩
中　　華　　民　　國　  111 　年　   9    月     6    日
附錄本判決論罪之法律條文：
中華民國刑法第320 條
意圖為自己或第三人不法之所有，而竊取他人之動產者，為竊盜
罪，處5 年以下有期徒刑、拘役或50萬元以下罰金。
意圖為自己或第三人不法之利益，而竊佔他人之不動產者，依前
項之規定處斷。
前二項之未遂犯罰之。
--------------------------------------------------------
附件：
臺灣新北地方檢察署檢察官起訴書
　　　　　　　　　　　　　    　　　 111年度偵字第7585號
　　被　　　告　施瑤南　男　41歲（民國00年0月0日生）
　　　　　　　　　　　　籍設嘉義縣○○鄉○○村○○路000                         號(嘉義○○○○○○○○鹿草辦公                         室）
　　　　　　　　　　　　居新北市○○區○○路00巷00號1樓
　　　　　　　　　　　　國民身分證統一編號：Z000000000號
上列被告因竊盜案件，已經偵查終結，認應該提起公訴，茲將犯
罪事實及證據並所犯法條分敘如下：
　　　　犯罪事實
一、施瑤南前①因竊盜案件，經臺灣板橋地方法院（現更名為臺
    灣新北地方法院，下稱新北地院）以97年度易字第2869號判
    決判處有期徒刑8月確定；②因施用毒品、竊盜等案件，經新
    北地院以97年度訴字第2231號判決判處有期徒刑7月、4月、
    8月確定；③因施用毒品案件，經新北地院以97年度訴字第43
    37號判決判處有期徒刑9月確定；④因竊盜案件，經新北地院
    以97年度訴字第4337號判決判處有期徒刑10月、10月確定；
    ⑤因竊盜案件，經新北地院以97年度易字第3560號判決判處
    有期徒刑8月、7月確定；⑥因施用毒品案件，經新北地院以9
    8年度訴字第283號判決判處有期徒刑11月確定；⑦因竊盜案
    件，經新北地院以98年度易字第1114號判決判處有期徒刑8
    月確定；⑧因竊盜案件，經新北地院以98年度易字第2002號
    判決判處有期徒刑10月確定；上揭①至⑧案件，經新北地院以
    99年度聲字第129號裁定應執行有期徒刑7年4月確定，於民
    國104年10月28日縮短刑期假釋並付保護管束，嗣經撤銷假
    釋，尚餘殘刑2月1月10日；⑨因竊盜案件，經新北地院以105
    年度審易字第4631號判決判處有期徒刑7月確定；⑩因竊盜案
    件，經臺灣桃園地方法院（下稱桃園地院）以106年度易字
    第425號判決判處有期徒刑3月確定；⑪因竊盜案件，經新北
    地院106年度審易字第2338號判決判處有期徒刑7月確定；⑫
    因竊盜、偽造文書等案件，經桃園地院以106年度審簡字第8
    52號判決判處有期徒刑4月、3月確定；⑬因竊盜案件，經桃
    園地院以107年度審簡字第146號判決判處有期徒刑3月確定
    ；上揭⑨至⑬案件，再經桃園地院以107年度聲字第4048號裁
    定應執行有期徒刑1年10月確定，與前開殘刑接續執行，於1
    09年11月19日執行完畢。
二、詎施瑤南仍不知悔改，於110年10月28日13時51分許，騎乘
    車牌號碼000-000號普通重型機車，行經新北市○○區○○街000
    巷00弄0號1樓旁，見賴翊柔所有之安全帽1頂（價值新臺幣〈
    下同〉3000元），放置在車牌號碼000-0000號普通重型機車
    座墊上，竟意圖為自己不法之所有，基於竊盜之犯意，徒手
    竊取上揭安全帽，得手後旋即騎車逃逸。
三、案經賴翊柔訴由新北市政府警察局樹林分局報告偵辦。
　　　　證據並所犯法條
一、證據清單及待證事實
編號 證據名稱 待證事實 1 被告施瑤南於警詢與偵查中之供述 被告坦承車牌號碼000-000號普通重型機車為其所有，辯稱：安全帽不是我竊取，可能是我朋友借我車去偷云云。 2 告訴人賴翊柔於警詢時之指訴 證明其所有之安全帽1頂於上揭時、地遭被告竊取之事實。 3 監視器影片光碟1張、擷取照片8張、現場照片6張 證明被告騎乘車牌號碼000-000號普通重型機車於上揭時、地竊取告訴人所有之安全帽得手之事實。 4 車輛詳細資料報表1紙 證明車牌號碼000-000號普通重型機車為被告所有之事實。 
二、核被告所為，係犯刑法第320條第1項之竊盜罪嫌。又被告曾
    受有前揭犯罪事實欄所載科刑執行情形，有刑案資料查註紀錄表
    1份附卷可稽，其於有期徒刑執行完畢後，5年以內故意再犯本
    件有期徒刑以上之罪，為累犯，請參照大法官會議釋字第775
    號解釋意旨，審酌是否依刑法累犯規定加重其刑。至被告前
    開所竊得之財物，為被告犯罪所得之物，倘於裁判前未能發
    還被害人，請依刑法第38條之1第1項前段規定宣告沒收，如
    全部或一部不能沒收或不宜執行沒收時，請依同條第3項規定追
    徵其價額。
三、依刑事訴訟法第251條第1項提起公訴。
　  此　致
臺灣新北地方法院
中　　華　　民　　國　 111　　年　　5 　　月　　23　　日
　　　　　　　　　　　　　　　檢　察　官  謝承勳